臺灣桃園地方法院小額民事判決　　109年度桃保險小字第802號
原　　　告　第一產物保險股份有限公司

法定代理人　李正漢　
訴訟代理人　簡權益　
被　　　告　邱偉聰　
上列當事人間請求損害賠償事件，本院於民國110 年9 月29日言
詞辯論終結，判決如下：
    主    文
原告之訴駁回。
訴訟費用由原告負擔。
    事實及理由
壹、程序方面：
    按簡易訴訟之訴狀送達後，原告不得將原訴變更或追加他訴
    ，但擴張或減縮應受判決事項之聲明者，不在此限，民事訴
    訟法第436 條第2 項適用第255 條第1 項但書第3 款定有明
    文。經查，原告起訴請求：「被告應給付原告新臺幣（下同
    ）23,900元，及自起訴狀繕本送達翌日起至清償日止，按週
    年利率5 ％計算之利息。」（見本院卷第3 頁），嗣於民國
    110 年3 月18日言詞辯論期日將訴之聲明變更為：「被告應
    給付原告19,706元，及自繕本送達翌日起至清償日止，按週
    年利率5 ％計算之利息。」（見本院卷第45頁），核其性質
    原聲明及變更後聲明為減縮應受判決事項之聲明，應予准許
    。
貳、實體方面：
一、原告主張：被告於108 年11月23日12時許，駕駛車牌號碼00
    00-00 號自用小客車（下稱肇事車輛），行經桃園市大園區
    大觀路與園航路口時，過失碰撞由訴外人陳焙琪所駕駛、訴
    外人謝啓源所有、原告所承保之車牌號碼000-0000號自用小
    客車（下稱系爭車輛），系爭車輛因而受損。嗣系爭車輛送
    廠修復，支出維修費用共23,900元，並由原告依保險契約給
    付完畢。而上述維修費用經計算零件折舊後，必要之回復原
    狀費用應為19,706元，因而依侵權行為及保險代位之法律關
    係提起本件訴訟，請求被告賠償。並聲明：被告應給付原告
    19,706元，及自繕本送達翌日起至清償日止，按週年利率5
    ％計算之利息。
二、被告則以：我才是被撞的人，原告沒有理由要求我賠償等語
    ，資為抗辯，並聲明：原告之訴駁回。
三、本院得心證之理由：
  ㈠按當事人主張有利於己之事實者，就其事實有舉證之責任。
    但法律別有規定，或依其情形顯失公平者，不在此限，民事
    訴訟法第277 條定有明文。又民事訴訟如係由原告主張權利
    者，應先由原告負舉證之責，若原告先不能舉證，以證實自
    己主張之事實為真實，則被告就其抗辯事實即令不能舉證，
    或其所舉證據尚有疵累，亦應駁回原告之請求。次按因故意
    或過失，不法侵害他人之權利者，負損害賠償責任，民法第
    184 條第1 項前段定有明文，而此條文所指侵權行為之成立
    ，須具備：①有加害行為。②有故意或過失。③加害行為須
    具不法性。④侵害他人之權利。⑤侵害行為與損害之間須有
    因果關係之要件。是主張有侵權行為發生之被害人即須就上
    開各項要件負舉證責任。
  ㈡系爭車輛與被告駕駛之肇事車輛於上開時、地，發生碰撞後
    ，系爭車輛因而受損，並支出維修費用共23,900元。後由原
    告依保險契約給付完畢乙情，業經原告陳述明確（見本院桃
    簡字卷第45頁），核與被告於警詢時之供述內容及證人陳焙
    琪於警詢時之證述內容（見本院桃簡字卷第22至23頁）大致
    相符，復有汽車責任保險計算書、統一發票、汽車保險理賠
    申請書、東鑫汽車維修廠估價單、永隆汽車材料行汽車理賠
    部零件認購單、道路交通事故現場圖、事故調查表㈠、㈡及
    系爭車輛照片、現場照片等（見本院桃簡字卷第4 至7 頁、
    第9 至15頁、第19至21頁、第24至26頁）在卷可佐，是此部
    分之事實，應先堪以認定。
  ㈢證人陳焙琪雖於警詢時證稱：我當時駕駛系爭車輛沿桃園市
    大園區大觀路往草漯方向行駛，我行駛在內側車道上，突然
    看到肇事車輛從我右側切進來，我反應不及就發生擦撞等語
    （見本院桃簡字卷第23頁），然被告係供稱：我當時行駛於
    大觀路往草漯方向之內側車道要左轉至園航路，突然被系爭
    車輛從後撞上，導致車輛往前衝，由於對向有車輛要駛來，
    所以我就開到園航路旁停等等語（見本院桃簡字卷第22頁）
    ，是證人陳焙琪及被告所稱車禍發生之情節大相徑庭；復觀
    諸系爭車輛與肇事車輛之車損位置，系爭車輛是前車頭與車
    牌處等受損，而肇事車輛則是左後車尾之保險桿凹陷乙情，
    亦經證人陳焙琪與被告分別證（供）述明確（見本院桃簡字
    卷第22至23頁），復有上開現場照片在卷可稽，可認肇事車
    輛遭系爭車輛撞擊時，肇事車輛早已在上開路口開始左轉，
    且該車身已偏轉至相當幅度，始有僅肇事車輛之左後車尾保
    險桿遭撞擊而凹陷之可能；再參以若肇事車輛係突然切進內
    側車道者，系爭車輛理應有閃躲、偏駛之舉，則系爭車輛與
    肇事車輛之車身亦應有其他擦撞之相關痕跡，然系爭車輛與
    肇事車輛除上開車損外，兩車之車身均無其餘擦撞之痕跡，
    此均顯與證人陳焙琪上開所述不符，自難認被告有突然切進
    內側車道而肇致本案車禍事故之故意或過失存在。
  ㈣至本件經送請行車事故鑑定後，雖認被告在左偏行駛時，未
    充分注意兩車並行之間隔，而為本件車禍事故之肇事原因等
    情（見本院桃簡字卷第55至56頁）。然查，該鑑定報告內容
    雖提及「由邱自小客車保險桿左後角凹損，陳自小客車車頭
    車牌凹陷之車損照片比對，兩車在撞擊瞬間呈一相當角度，
    並由本院桃簡字卷第24至26頁之現場照片，陳小客車停止於
    路口車道位置之狀況，於撞擊前，邱自小客車應位於陳自小
    客車右側之車道上，在進入路口行左轉彎」等語（見本院桃
    簡字卷第55頁背面），惟該鑑定報告並未說明何以單憑「兩
    車在撞擊瞬間呈一相當角度」、「陳小客車停止於路口車道
    位置之狀況」之情況即可推論出肇事車輛原先在系爭車輛之
    右側車道上；又參以左轉彎車因欲跨越對向車道至其他行向
    之道路上，為確認對向之來車，本就可能且時常將車頭停至
    中央劃分島等處，並逐步移動車身而伺機左轉彎，故在此期
    間，一般轉彎之車輛在遭後車撞擊之瞬間，本就可能會呈現
    各種角度；況參酌肇事車輛左後車尾保險桿凹陷之情，可見
    當時撞擊力道非輕，則肇事車輛在此推撞力道非輕之情況下
    ，車身本極可能佔據對向內側車道之空間，故被告供稱係因
    避免對向車輛撞擊而挪動車輛等語，亦非無稽，實難據此逕
    認被告有本件車禍事故之故意或過失存在。此外，原告復未
    能舉其他事證以明被告就本件事故之發生有何故意或過失，
    是原告請求被告就本件事故負侵權行為損害賠償之責，即難
    認有據。
四、從而，原告依侵權行為及保險代位之法律關係，請求被告給
    付19,706元，及自繕本送達翌日起至清償日止，按週年利率
    5 ％計算之利息，為無理由，應予駁回。
五、訴訟費用負擔之依據：民事訴訟法第78條。
中    華    民    國   110    年    10    月    15    日
                  桃園簡易庭  法  官  顏嘉漢
以上為正本係照原本作成。
如不服本判決，應於送達後20日內，向本院提出上訴狀並表明上
訴理由，如於本判決宣示後送達前提起上訴者，應於判決送達後
20日內補提上訴理由書（須附繕本）。
如委任律師提起上訴者，應一併繳納上訴審裁判費。
中    華    民    國   110    年    10    月    15    日
                              書記官  楊上毅
附錄：
一、民事訴訟法第436條之24第2項：
    對於小額程序之第一審裁判上訴或抗告，非以其違背法令為
    理由，不得為之。
二、民事訴訟法第436條之25：
    上訴狀內應記載上訴理由，表明下列各款事項：
    ㈠原判決所違背之法令及其具體內容。
    ㈡依訴訟資料可認為原判決有違背法令之具體事實。
三、民事訴訟法第471條第1項：（依同法第436條之32第2項規定
    於小額事件之上訴程序準用之）
    上訴狀內未表明上訴理由者，上訴人應於提起上訴後20日內
    ，提出理由書於原第二審法院；未提出者，毌庸命其補正，
    由原第二審法院以裁定駁回之。